臺灣板橋地方法院刑事判決　　　　　　　94年度訴字第1840號
公　訴　人　臺灣板橋地方法院檢察署檢察官
被　　　告　甲○○
指定辯護人　黃宗正律師
上列被告因偽造有價證券案件，經檢察官提起公訴（94年度偵緝
字第17號），本院判決如下：
    主  文
甲○○無罪。
    理  由
一、公訴意旨略以：被告甲○○為清償前所積欠告訴人乙○○之
    貨款，明知其姓名並非「陳俊吉」，竟意圖供行使之用，於
    民國91年1 月9 日晚上8 時許，在臺北縣新莊市○○街53巷
    2 號，以在本票發票人欄偽造「陳俊吉」簽名之方式，偽造
    面額分別為新臺幣（下同）6 萬元（發票日為91年1 月9日
    、本票號碼為NO004526、到期日為91年2 月10日）、6 萬元
    （發票日為91年1 月9 日、本票號碼為NO004527、到期日為
    91年3 月10日）、6 萬元（發票日為91年1 月9 日、本票號
    碼為NO004528、到期日為91年4 月10日）、5 萬5 千元（發
    票日為91年1 月9 日、本票號碼為NO004531、到期日為91年
    5 月10日）之本票各1 張，並在各該本票上各偽造指印3 枚
    後，將上開4 紙本票當場交付與告訴人乙○○而行使之，用
    以清償貨款，因認被告涉犯刑法第201 條第1 項之偽造有價
    證券罪嫌云云。
二、按犯罪事實應依證據認定之，無證據不得認定犯罪事實；又
    不能證明被告犯罪者，應諭知無罪之判決，刑事訴訟法第15
    4 條第1 項、第301 條第1 項分別定有明文。
三、訊據被告堅詞否認上揭犯行，辯稱：伊因不喜歡名字中的「
    政」字，而比較喜歡祖父起的小名「吉」字，故一開始與告
    訴人交易時即用「陳俊吉」這個偏名，也用「陳俊吉」之名
    簽發本票等語。按票據之簽名，並非必須使用真實之姓名，
    亦不以簽全名為必要，只要有足以表明簽名者本人之文字記
    載，均有簽名之效力，故僅簽姓或名，或別名、藝名、渾名
    、小名、字、號等，均無不可。經查，被告更名前之姓名為
    「陳瑞吉」，此有個人姓名更改資料結果1 份在卷可稽；又
    證人即告訴人乙○○於本院94年11月1 日審理時到庭結證稱
    ：伊曾到被告老家找被告清償貨款，當被告哥哥聽伊說要找
    「陳俊吉」時，就知道伊要找的是被告等語，是被告所辯「
    陳俊吉」為其偏名乙節，非不可採。再參諸被告於91年1 月
    9 日簽發上開本票前，曾分別於90年11月7 日、同年月27
    日以「陳俊吉」名義匯款2 萬5 千元、5 千元予告訴人給付
    貨款，其在身分證號碼欄均填寫真實之身分證號碼
    Ｚ000000000號，此有匯款單2 紙附卷可稽，足以推認被告並
    非基於冒用他人身分之意思以「陳俊吉」名義簽發上開本票
    ；從而，被告上揭所辯尚堪採信。被告既非基於冒用他人身
    分之意思而係基於使用自己偏名之意思，以「陳俊吉」名義
    簽發上述本票並於其上按捺指印，其所為要難以刑法第201
    條第1 項之偽造有價證券罪相繩，揆諸首開說明，
    本件不能證明被告犯罪，依法自應為無罪判決之諭知。
據上論斷，應依刑事訴訟法第301條第1項，判決如主文。
本件經檢察官蘇揚旭到庭執行職務。
中　　華　　民　　國　　94　　年　　11　　月　　22　　日
                  刑事第十六庭審判長法　官　陳鴻清
                  　　　　　　　　　法　官　朱嘉川
                  　　　　　　　　　法　官　歐陽漢菁
以上正本證明與原本無異
如不服本判決應於送達後10日內向本院提出上訴狀
                                    書記官　呂妍旻
中　　華　　民　　國　　94　　年　　11　　月　　25　　日
